臺灣基隆地方法院刑事判決　　　　　　　 96年度訴字第808號
公　訴　人　臺灣基隆地方法院檢察署檢察官
被　　　告　乙○○
　　　　　　　　　　（另案於臺灣基隆監獄執行中）
上列被告因違反毒品危害防制條例案件，經檢察官提起公訴（96
年度毒偵字第2228、2301號），並經本院合議庭裁定由受命法官
獨任進行簡式審判程序，判決如下：
    主      文
乙○○施用第一級毒品，累犯，處有期徒刑捌月，扣案之注射針
筒壹支沒收；又施用第一級毒品，累犯，處有期徒刑捌月；又施
用第二級毒品，累犯，處有期徒刑肆月；又施用第二級毒品，累
犯，處有期徒刑肆月。應執行有期徒刑壹年陸月，扣案之注射針
筒壹支沒收。
    事實及理由
一、本件犯罪事實應補充「乙○○分別於民國96年8月12 日某時
    、96年8月20日某時，在臺北縣瑞芳鎮○○路東泰新村26 號
    3樓住處內（起訴書誤載於96年8月13日晚上9時40 分許及96
    年8月21日下午3時30分許為警採尿前各回溯96小時內某時，
    在不詳地點，業經蒞庭檢察官當庭更正），以玻璃球內置第
    二級毒品安非他命以火燒烤產生煙霧吸用之方式，施用第二
    級毒品安非他命各1 次。」、證據應補充：「被告於本院準
    備程序及審判程序之自白。」、應適用之法條應補充：「被
    告持有第一、二級毒品海洛因、安非他命係供施用，其持有
    之低度行為均應為施用之高度行為所吸收，均不另論罪。被
    告所犯2次施用第一級毒品罪、2次施用第二級毒品罪，犯意
    各別，罪名互異，應予分論併罰，附件起訴書誤認為2 罪，
    尚有未洽，附此說明。」外，餘均引用如附件檢察官起訴書
    之記載。
二、據上論斷，應依刑事訴訟法第273條之1第1項、第284 條之1
    、第299條第1項前段、第310條之2、第454條第2項，毒品危
    害防制條例第10條第1項、第2項、第23條第2 項，刑法第11
    條前段、第47條第1項、第51條笫5款、第38條第1項第2款，
    判決如主文。
本案經檢察官甲○○到庭執行職務。
中　　華　　民　　國　　96　　年　　11　　月　　14 　日
                  刑事第四庭法  官    何怡穎
以上正本證明與原本無異。
對於本件判決如有不服，應於收受送達後10日內，向本院提出上
訴書狀，上訴於臺灣高等法院，並按他造當事人之人數附具繕本
。
中　　華　　民　　國　　96　　年　　11　　月　　14 　日
                            書記官    鄭梅君
附錄本案論罪科刑法條：
毒品危害防制條例第10條
施用第一級毒品者，處 6 月以上 5 年以下有期徒刑。
施用第二級毒品者，處 3 年以下有期徒刑。
附件：
臺灣基隆地方法院檢察署檢察官起訴書
　　　　　　　　　　　　　　　　　　96年度毒偵字第2228號
                                    96年度毒偵字第2301號
　　被　　　告　乙○○　男　42歲（民國○○年○○月○○日生）
　　　　　　　　　　　　住臺北縣瑞芳鎮○○路東泰新村26號
　　　　　　　　　　　　3樓
                        （現於臺灣基隆分監執行中）
　　　　　　　　　　　　身分證統一編號：Ｚ000000000號
上列被告因違反毒品危害防制條例案件，已經偵查終結，認應提
起公訴，茲將犯罪事實及證據並所犯法條分敘如下：
        犯罪事實
一、乙○○前因違反麻醉藥品管理條例案件，經臺灣基隆地方法
    院於民國85年5月28日以85年度訴字第85號判決，判處應執
    行有期徒刑6年，嗣因撤回上訴而判決確定，其於88年8月20
    日假釋出監，再經撤銷假釋執行殘餘刑期2年4月8日，於92
    年2月8日縮短刑期執行完畢。乙○○亦曾因施用毒品案件，
    經觀察、勒戒後認有繼續施用毒品傾向，經送強制戒治後，
    於90年7月25日交付保護管束期滿執行完畢，並由本署檢察
    官以90年度戒毒偵字第60號不起訴處分書為不起訴處分確定
    。復因施用毒品案件，經臺灣基隆地方法院以93年度訴字第
    138號及94年度訴字第70號各判處有期徒刑1年及1年6月確定
    ，甫於96年1月22日假釋出監付保護管束，於96年8月20日經
    減刑後已執行完畢，又再因施用毒品案件，經同法院以96年
    度訴字第279號判決判處應執行有期徒刑11月確定，現於臺
    灣基隆分監執行中。乙○○猶不知戒除毒癮，復基於施用第
    一級毒品海洛因之犯意，於96年8月12日晚上8時許及於96
    年8月21日凌晨1時許，在其臺北縣瑞芳鎮○○路東泰新村26
    號3樓住處內，以針筒注射之方式，施用第一級毒品海洛因2
    次。另基於施用第二級毒品安非他命之犯意，於96年8月13
    日晚上9時40分許及於96年8月21日下午3時30分許為警採尿
    前各回溯96小時內某時，在不詳地點，施用第二級毒品安非
    他命2次。嗣後先於96年8月13日晚上8時40分許，在臺北縣
    瑞芳鎮○○路23巷口前為警查獲持有注射針筒1支，警方採
    集尿液送驗，結果呈安非他命、甲基安非他命、嗎啡及可待
    因陽性反應；又於96年8月21日下午3時30分許，因另涉竊盜
    案件為警查獲，經同意採集尿液送驗，結果呈安非他命、甲
    基安非他命、嗎啡及可待因陽性反應。
二、案經基隆市警察局第二分局及第三分局報告偵辦。
        證據並所犯法條
一、訊據被告乙○○僅坦承有施用海洛因之犯行，餘均否認，惟
    被告為警2次採集尿液檢體，經送台灣尖端先進生技醫藥股
    份有限公司以酵素免疫分析法為初步檢驗，並以氣相層析質
    譜儀法為確認檢驗之結果，均呈安非他命、甲基安非他命、
    嗎啡及可待因陽性反應之事實，有該公司濫用藥物檢驗報告
    2紙附卷可稽，並有供施用毒品之針筒扣案。本件事證明確
    ，被告犯行已堪認定。
二、核被告所為，係犯毒品危害防制條例第10條第1項之施用第
    一級毒品罪嫌及同條例第2項之施用第二級毒品罪嫌。被告
    所犯上開2罪間，犯意各別，罪名互異，請分論併罰。又被
    告有犯罪事實欄所載之科刑執行情形，有本署刑案資料查註
    紀錄表在卷可稽，其於受有期徒刑之執行完畢後，5年內故
    意再犯有期徒刑以上之本罪，為累犯，請依刑法第47條第1
    項規定加重其刑。另扣案之注射針筒1支，為被告所有，供
    其施用毒品所用之物，請依刑法第38條第1項第2款規定宣告
    沒收。
三、依刑事訴訟法第251條第1項提起公訴。
    此    致
臺灣基隆地方法院
中　　華　　民　　國　　96　　年　　10　　月　　3 　　日
                              檢察官  王  亞  樵
本件正本證明與原本無異
中　　華　　民　　國　　96　　年　　10　　月　　5 　　日
                              書記官  沈  景  禎
附錄所犯法條：
毒品危害防制條例第10條
施用第一級毒品者，處 6 月以上 5 年以下有期徒刑。
施用第二級毒品者，處 3 年以下有期徒刑。
